臺灣雲林地方法院民事裁定　　　　　　　 96年度訴字第131號
原　　　告　甲○○
被　　　告　乙○○
上列當事人間請求清償債務事件，本院裁定如下：
    主    文
原告之訴駁回。
訴訟費用由原告負擔。
    理    由
一、按起訴違背第253 條、第263 條第2 項之規定，或其訴訟標
    的為確定判決之效力所及者，法院應以裁定駁回之，民事訴
    訟法第249 條第1 項第7 款定有明文。
二、本件原告起訴意旨略以：被告前向臺灣中小企業銀行股份有
    限公司（下稱臺灣中小企業銀行）借貸，積欠貸款由原告代
    償新臺幣（下同）138 萬元，嗣被告於民國（下同）79年06
    月29日立有按期扣薪同意書，惟被告僅償還本金68萬元，尚
    餘本金70萬元及利息805,000 元未清償，屢經催討，均置之
    不理。為此，爰訴請被告給付1,505,000 元及自支付命令送
    達翌日起至清償日止，按年息5%計算之利息。
三、原告主張之事實，固據其提出扣薪同意書、本院執行處通知
    、雲林縣虎尾鎮調解委員會86年民調字第31號調解筆錄、本
    院79年度執字第476 號強制執行事件分配表、臺灣雲林地方
    法院檢察署檢察官89年度偵字第5252號起訴書、本院95年度
    訴字第330 號民事裁定及臺灣高等法院臺南分院95年度抗字
    第326 號民事裁定等為證。惟查，原告於87年間，曾以被告
    前分別向土地銀行及臺灣中小企業銀行虎尾分行借款，均由
    原告擔任連帶保證人，嗣因被告未按期清償，由債權人聲請
    查封拍賣原告所有之房地，強制執行結果，原告分別為被告
    向土地銀行清償1,277,717 元，向臺灣中小企業銀行虎尾分
    行清償307,682 元，加上拍賣上開房地時所扣繳之土地增值
    稅450,570 元，扣除被告前已償還原告之680,000 元，再加
    上前開款項自79年06月初原告代償之日起至86年12月底止，
    按日息四分計算之利息為56,576元，合計1,495,100 元，為
    此起訴請求被告應給付原告1,426,560 元及自支付命令送達
    之翌日起至清償日止，按年息5%計算利息之事實，業經本院
    以87年度訴字第505 號判決認定原告主張其如數代償被告之
    債務乙節為不可採，亦即無代償被告債務之事實而判決駁回
    原告之訴在案，此有該民事判決1 份在卷可稽（見本院卷第
    64頁至第66頁），嗣原告雖不服判決而提起上訴，卻因未依
    限繳納裁判費，而經駁回上訴確定，此亦有民事裁定3 份附
    卷可參（見本院卷第67頁至第70頁）。原告又以同一被告、
    同一訴訟標的及同一原因事實，分別提起本院89年度訴字第
    198 號、95年度訴字第138 號、95年度訴字第330 號清償債
    務等事件，均經本院以違反一事不再理原則為由裁定駁回原
    告之訴，並經臺灣高等法院臺南分院裁定抗告駁回確定在案
    ，亦有上開民事裁定在卷足憑（見本院卷第71頁至第81頁）
    。茲查本件之當事人、訴訟標的、原因事實均與已判決確定
    之本院87年度訴字第505 號清償債務事件相同，僅訴之聲明
    所請求之金額稍有不同，但原告並無代償被告債務之事實，
    已為前確定判決所肯認，而本件所請求之原因事實均屬相同
    ，應認係同一事件，復為原告所是認（見本院卷第62頁背面
    ），揆諸首開說明，本件原告之訴違反一事不再理原則，依
    法應予裁定駁回。
四、依民事訴訟法第249 條第1 項第7 款、第95條、第78條，裁
    定如主文。
中　　華　　民　　國　　96　　年　　7 　　月　　10　　日
                  民事第一庭    法  官    許佩如
以上正本係照原本作成。
如對本裁定抗告須於裁定送達後10日內向本院提出抗告狀，並應
繳納抗告費新台幣1,000 元。
中　　華　　民　　國　　96　　年　　7 　　月　　10　　日
                                書記官    蔡嘉萍
